臺灣臺中地方法院刑事判決
111年度交訴字第194號
公  訴  人  臺灣臺中地方檢察署檢察官
被      告  陳浚嘉



上列被告因肇事逃逸罪等案件，經檢察官提起公訴（111年度偵
字第14637號）後，聲請改依協商程序而為判決，本院合議庭裁
定由受命法官獨任進行認罪協商程序，判決如下：
    主    文
陳浚嘉犯肇事致人傷害逃逸罪，處有期徒刑陸月，如易科罰金，
以新臺幣壹仟元折算壹日。緩刑貳年，並應於緩刑期滿前向公庫
支付新臺幣捌仟元。    
    理　　由
一、本案犯罪事實及證據，除犯罪事實欄第4行記載之「由中南
    往東北」更正為「由西南往東北」、證據並所犯法條欄第5
    行記載之「道路交通事故照片」予以刪除，暨證據部分應補
    充「臺中市政府警察局交通事故補充資料表、被告陳浚嘉於
    本院準備程序之自白」外，其餘均引用如附件檢察官起訴書
    之記載（過失傷害部分業經告訴人陳余雪嬌撤回告訴，另經
    本院為公訴不受理之判決）。
二、本案被告陳浚嘉已於本院準備程序認罪，經檢察官與被告於
    審判外達成協商合意，其合意內容如判決主文所示。上開協
    商合意無刑事訴訟法第455 條之4 第1 項所列情形之一，檢
    察官聲請改依協商程序而為判決，本院爰不經言詞辯論，於
    協商合意範圍內為協商判決。
三、應適用之法條：刑事訴訟法第455 條之2 第1 項第1 款、第
    455 條之4 第2 項、第455 條之8 、第454 條第2 項，刑法
    第185條之4第1項前段、第41條第1項前段、第74條第1項第1
    款、第2項第4款，判決如主文。
四、協商判決除有刑事訴訟法第455 條之4 第1 項第1 款於訊問
    程序終結前，被告撤銷協商合意或檢察官撤回協商聲請者；
    第2 款被告協商之意思非出於自由意志者；第4 款被告所犯
    之罪非第455 條之2 第1 項所得以協商判決者；第6 款被告
    有其他較重之裁判上一罪之犯罪事實者；第7 款法院認應諭
    知免刑或免訴、不受理者情形之一，以及違反同條第2 項「
    法院應於協商合意範圍內為判決；法院為協商判決所科之刑
    ，以宣告緩刑、2 年以下有期徒刑、拘役或罰金為限。」之
    規定外，不得上訴。 
五、如有上開可得上訴情形，應於收受判決送達後20日內向本院
    提出上訴書狀（應敘述具體理由並附繕本）。上訴書狀如未
    敘述理由，應於上訴期間屆滿後20日內補提理由書於本院。
本案經檢察官尤開民提起公訴，檢察官郭逵到庭執行職務。 
中　　華　　民　　國　　111 　年　　8　  月　   31  　日
                  刑事第十一庭    法  官  蔡逸蓉
以上正本證明與原本無異。
告訴人或被害人如不服判決，應備理由具狀向檢察官請求上訴，
上訴期間之計算，以檢察官收受判決正本之日起算。　　　　　　　　　                          書記官  蔡秀貞
中　　華　　民　　國　　111 　年　　9 　　月　　1 　　日
附錄論罪科刑法條：
刑法第185條之4：
駕駛動力交通工具發生交通事故，致人傷害而逃逸者，處六月以
上五年以下有期徒刑；致人於死或重傷而逃逸者，處一年以上七
年以下有期徒刑。
犯前項之罪，駕駛人於發生交通事故致人死傷係無過失者，減輕
或免除其刑。
附件
臺灣臺中地方檢察署檢察官起訴書
                                    111年度偵字第14637號
　　被　　　告　陳浚嘉　男　23歲（民國00年0月00日生）
　　　　　　　　　　　　住○○市○區○○路000號0○○○○○○○東區辦公處)
　　　　　　　　　　　　居臺中市○區○○路0段000號4樓之6
　　　　　　　　　　　　國民身分證統一編號：Z000000000號
上列被告因肇事逃逸等案件，已經偵查終結，認應提起公訴，茲
將犯罪事實及證據並所犯法條分敘如下：
　　　　犯罪事實
一、陳浚嘉並未領有普通重型機車駕駛執照，於民國111年3月18
    日上午10時17分許，駕駛車牌號碼000-0000號普通重型機車
    (下稱甲機車)沿臺中市豐原區豐勢路2段由豐原往東勢方向(
    由中南往東北)行駛，行經豐原區豐勢路2段184巷口前時，
    本應注意車前狀況及兩車併行之間隔，並隨時採取必要之安
    全措施、不得超速行使(機車道限速40公里)，且超越時應與
    前車左側保持半公尺以上之間隔，而依當時之情狀，並無不
    能注意之情事，竟疏未注意及之，而以時速50公里速度行進
    ，且未保持半公尺以上之間隔，貿然由陳余雪嬌所騎乘之車
    牌號碼車NGJ-8097號普通重型機車左側超車，因陳浚嘉有前
    揭之疏失，致超車時甲機車右側照後鏡跟把手擦撞陳余雪嬌
    所騎機車之左側把手，致陳余雪嬌人車倒地，並受有雙側膝
    部、左手腕、左手肘及右手腕部擦挫傷、顏面部擦傷等傷害
    。陳浚嘉肇事致陳余雪嬌受傷後，竟仍基於肇事逃逸之犯意
    ，未停留在現場採取必要之救護措施，而騎乘上開甲機車逃
    離現場。嗣經警巡邏行經上開地點，發現陳浚嘉肇事逃逸 
    ，遂前往追查陳浚嘉，而在臺中市豐原區豐勢路2段與國豐
    路3段口查獲陳浚嘉，並查悉上情。
二、案經陳余雪嬌告訴暨臺中市政府警察局豐原分局報告偵辦。
     
        證據並所犯法條 
一、上開犯罪事實，業據被告陳浚嘉於警詢及偵查時坦承不諱，
    核與證人即告訴人陳余雪嬌於警詢及偵查時證述情節相符，
    並有公路監理電子閘門、警員職務報告、衛生福利部豐原醫
    院診斷證明書、舉發違反道路交通管理事件通知單、道路交
    通事故現場圖、地圖、道路交通事故照片、道路交通事故報
    告表(一)、(二)各1份、車輛詳細資料報表2紙、蒐證照片20
    張、監視器畫面9張等在卷可參，足認被告自白與事實相符
    ，其上開犯嫌洵堪認定。
二、核被告陳浚嘉所為，係犯道路交通管理處罰條例第86條第1
    項、刑法第284條前段之過失傷害及刑法第185條之4肇事逃
    逸等罪嫌。關於被告所涉過失傷害罪嫌部分，被告未考領普
    通重型機車駕駛執照，不得騎乘普通重型機車，而騎乘甲機車
    ，因過失傷害人，請依道路交通管理處罰條例第86條第1項
    規定，加重其刑。被告所犯上開2罪間，犯意各別，行為互
    殊，請分論併罰。本件被告係現行犯遭逮捕，並無自首之適
    用，併此敘明。
三、依刑事訴訟法第251條第1項提起公訴。                  
    此　致                                              
臺灣臺中地方法院      
中　　華　　民　　國　 111　　年　　5 　　月　　4 　　日
                              檢  察  官  尤開民
本件正本證明與原本無異
中　　華　　民　　國　 111　　年　　5 　　月　　20　　日
                              書  記  官  黃瓊芬   
附錄本案所犯法條全文：
中華民國刑法第185條之4
駕駛動力交通工具發生交通事故，致人傷害而逃逸者，處 6 月
以上 5 年以下有期徒刑；致人於死或重傷而逃逸者，處 1 年以
上 7 年以下有期徒刑。
犯前項之罪，駕駛人於發生交通事故致人死傷係無過失者，減輕
或免除其刑。
中華民國刑法第284條
因過失傷害人者，處 1 年以下有期徒刑、拘役或 10 萬元以下
罰金；致重傷者，處 3 年以下有期徒刑、拘役或 30 萬元以下
道路交通管理處罰條例第86條第1項
汽車駕駛人，無駕駛執照駕車、酒醉駕車、吸食毒品或迷幻藥駕
車、行駛人行道或行經行人穿越道不依規定讓行人優先通行，因
而致人受傷或死亡，依法應負刑事責任者，加重其刑至二分之一
。